【裁判字號】    97,易,47
【裁判日期】    970321
【裁判案由】    竊盜
【裁判全文】
臺灣彰化地方法院刑事判決                97年度易字第47號
公  訴  人  臺灣彰化地方法院檢察署檢察官
被      告  己○○
            癸○○
上列被告等因竊盜案件，經檢察官提起公訴（96年度偵字第9916
號、第11019號），本院判決如下：
    主  文
己○○共同竊盜，累犯，處有期徒刑月；又共同竊盜，累犯，
處有期徒刑月；又共同竊盜，累犯，處有期徒刑月；又共同
竊盜，累犯，處有期徒刑月；又共同竊盜，累犯，處有期徒刑
月；又共同竊盜，累犯，處有期徒刑月；又共同竊盜，累犯
，處有期徒刑月；又共同竊盜，累犯，處有期徒刑月。應執
行有期徒刑壹年。
癸○○共同竊盜，累犯，處有期徒刑肆月；又共同竊盜，累犯，
處有期徒刑肆月；又共同竊盜，累犯，處有期徒刑肆月；又共同
竊盜，累犯，處有期徒刑肆月；又共同竊盜，累犯，處有期徒刑
肆月；又共同竊盜，累犯，處有期徒刑肆月；又共同竊盜，累犯
，處有期徒刑肆月；又共同竊盜，累犯，處有期徒刑肆月；又竊
盜，累犯，處有期徒刑月。應執行有期徒刑壹年伍月。
    犯罪事實
一、癸○○曾因竊盜案件，經本院於民國90年9月19日以90年度
    易字第254號判決，判處有期徒刑1年2月，上訴後，經臺灣
    高等法院臺中分院於90年12月20日以90年度上易字第2285號
    判決上訴駁回因而確定，於92年12月27日執行完畢；己○○
    前曾因違反毒品危害防制條例案件，經本院於94年7月29日
    以94年度斗簡字第375號判決，判處有期徒刑6月，並於95年
    6 月7日執行完畢出監。均不知警惕，癸○○與己○○因缺
    錢花用，共同基於意圖為自己不法所有之犯意聯絡，先後於
    如附表編號一至八所載時間、地點，分別騎乘腳踏車，趁四
    下無人之際，徒手竊得如附表編號一至八所示之被害人財物
    ，得手後共同將上開所竊財物，其中附表一之物變賣與不知
    情之「銘順資源回收場」負責人江錫陽，其中附表編號二、
    三、四、六、七之物，及附表編號八之二顆電池中之一顆，
    售予不知情之「新元隆資源回收場」負責人張裕訓，及附表
    編號五之物，出售予不詳之資源回收場，及附表編號八之二
    顆電池中之一顆，售予不知情之「順昌資源回收場」負責人
    徐啟騰；所得款項，均由二人朋分花用殆盡。
二、癸○○另基於意圖為自己不法所有之犯意，於96年11月26日
    6時許，在彰化縣埔心鄉○○路○段79號曹昌鑫所經營管理之
    建築工地，徒手竊取置於工地之版模鐵片146塊（價值約新
    台幣540元），得手後，以腳踏車載運上開板模鐵片準備前
    往資源回收場變賣，於同日10時50分許，途經彰化縣埔心鄉
    ○○路與太平路口時，為警查獲，始悉上情。
三、案經彰化縣警察局溪州分局報告臺灣彰化地方法院檢察署檢
    察官提起公訴。
    理    由
一、上揭犯罪事實，業據被告己○○於本院審理中均坦承不諱，
    被告癸○○則矢口否認伊有竊盜犯行，辯稱: 是被告己○○
    去偷的，伊只有幫他賣而已，版模鐵片146塊是伊在永靖鄉
    ○○路上撿到的，不是偷的云云。經查: （一）附表編號一
    之犯罪事實，被告己○○已於警詢中供陳其確有於附表編號
    一所示之時、地，與被告癸○○共同竊取鋁製蒸籠2個等情
    明確；證人即被害人庚○○亦於警詢及偵查中證稱，其確有
    失竊鋁製蒸籠2個等語無訛；另證人江錫陽復於警詢、偵查
    中證陳: 被告癸○○有於96年8月間至其經營之「銘順資源
    回收場」變賣鋁製蒸籠2個，共變賣新臺幣200元等語，足認
    被告二人確有於附表編號一所示之時、地竊取鋁製蒸籠2個
    之事實。（二）附表編號二之犯罪事實，被告己○○已於警
    詢中供陳其確有於附表編號二所示之時、地，與被告癸○○
    共同竊取Ｃ型鋼4支等情明確；證人即被害人丙○○亦於警
    詢中證稱，其確有失竊Ｃ型鋼4支等語無訛；另證人張裕訓
    復於警詢、偵查中證陳: 被告癸○○有於96年8月21日至其
    經營之「新元隆資源回收場」變賣Ｃ型鋼4支，共變賣新臺
    幣260元等語，並有該回收場之交易紀錄影本1紙附卷可參，
    足認被告二人確有於附表編號二所示之時、地竊取Ｃ型鋼4
    支之事實。（三）附表編號三之犯罪事實，被告己○○已於
    警詢中供陳其確有於附表編號三所示之時、地，與被告癸○
    ○共同竊取鐵片6片等情明確；證人即被害人甲○○亦於警
    詢、偵查中證稱，其確有失竊鐵片6片等語無訛；另證人張
    裕訓復於警詢、偵查中證陳: 被告癸○○有於96年8月22日
    至其經營之「新元隆資源回收場」變賣鐵片6片，共變賣新
    臺幣150元等語，並有該回收場之交易紀錄影本1紙附卷可參
    ，足認被告二人確有於附表編號三所示之時、地竊取鐵片6
    片之事實。（四）附表編號四之犯罪事實，被告己○○已於
    警詢中供陳其確有於附表編號四所示之時、地，與被告癸○
    ○共同竊取鐵架17支等情明確；證人即被害人丁○○亦於警
    詢、偵查中證稱，其確有失竊鐵架17支等語無訛；另證人張
    裕訓復於警詢、偵查中證陳: 被告癸○○有於96年8月26日
    至其經營之「新元隆資源回收場」變賣鐵架17支，共變賣新
    臺幣500元等語，並有該回收場之交易紀錄影本1紙、「天聖
    宮」監視鏡頭翻拍照片2張附卷可參，足認被告二人確有於
    附表編號四所示之時、地竊取鐵架17支之事實。（五）附表
    編號五之犯罪事實，被告己○○已於警詢中供陳其確有於附
    表編號五所示之時、地，與被告癸○○共同竊取自來水鑄鐵
    配件3個等情明確；證人即被害人壬○○亦於警詢中證稱，
    其確有失竊自來水鑄鐵配件3個無訛；另證人張裕訓復於警
    詢、偵查中證陳: 被告己○○有於96年9月底曾至其經營之
    「新元隆資源回收場」變賣自來水鑄鐵配件1個，但因鑄鐵
    配件上有自來水之水號，故未購買等語，足認被告二人確有
    於附表編號五所示之時、地竊取自來水鑄鐵配件3個之事實
    。（六）附表編號六之犯罪事實，被告己○○已於警詢中供
    陳其確有於附表編號六所示之時、地，與被告癸○○共同竊
    取鐵架3支等情明確；證人即被害人乙○○亦於警詢中證稱
    ，其確有失竊鐵架3支等語無訛；另證人張裕訓復於警詢、
    偵查中證陳: 被告癸○○有於96年9月8日至其經營之「新元
    隆資源回收場」變賣鐵架3支，共變賣新臺幣250元等語，並
    有該回收場之交易紀錄影本1紙附卷可參，足認被告二人確
    有於附表編號六所示之時、地竊取鐵架3支之事實。（七）
    附表編號七之犯罪事實，被告己○○已於警詢中供陳其確有
    於附表編號七所示之時、地，與被告癸○○共同竊取鐵網1
    組等情明確；證人即被害人戊○○亦於警詢、偵查中證稱，
    其確有失竊鐵網1組無訛；另證人張裕訓復於警詢、偵查中
    證陳: 被告癸○○有於96年9月9日至其經營之「新元隆資源
    回收場」變賣鐵網1組，連同電池1顆（即附表編號8之其中1
    顆電池）變賣新臺幣375元等語，並有該回收場之交易紀錄
    影本1紙附卷可參，足認被告二人確有於附表編號七所示之
    時、地竊取鐵網1組之事實。（八）附表編號八之犯罪事實
    ，被告己○○已於警詢中供陳其確有於附表編號八所示之時
    、地，與被告癸○○共同竊取電池2顆等情明確；證人即被
    害人辛○○亦於警詢、偵查中證稱，其確有失竊電池2顆等
    語無訛；另證人張裕訓復於警詢、偵查中證陳: 被告癸○○
    有於96年9月9日至其經營之「新元隆資源回收場」變賣電池
    1 顆，連同鐵網1組（即附表編號7之鐵網）變賣新臺幣375
    元等語，並有該回收場之交易紀錄影本1紙；及證人徐啟騰
    於警詢、偵查中證陳: 被告己○○、癸○○曾於96年9月間
    某日，持電池1顆一同至其經營之「順昌資源回收場」變賣
    ，惟因覺得被告二人無法答覆來源，故為購買等語；足認被
    告二人確有於附表編號八所示之時、地竊取電池2顆之事實
    。（九）被告癸○○有於96年11月26日6時許，在彰化縣埔
    心鄉○○路○段79號曹昌鑫所經營管理之建築工地，徒手竊
    取置於工地之版模鐵片146塊之事實，業據證人即被害人曹
    昌鑫於警詢中證陳其於上揭工地內確失竊版模鐵片146塊等
    語明確；又衡情，該版模鐵片146塊既原置放於上揭工地內
    ，豈會無端遭棄放在彰化縣永靖鄉○○道路上而為被告癸○
    ○拾獲? 況被告癸○○亦有前揭（一）至（八）之竊盜犯行
    ，其有竊取物品變賣之習性，此部分空言否認竊盜，辯解亦
    與常理有違，自難為其有利之認定。此外，並有贓物認領保
    管單1紙、現場照片2張附卷可憑，被告癸○○有竊取版模鐵
    片146塊之事實，亦應堪認定。
二、核被告二人所為，均係犯刑法第320條第1項之普通竊盜罪。
    被告二人就如附表編號一至八所載之竊盜犯行，有犯意聯絡
    ，行為分擔，應論以共同正犯。被告己○○前後八次竊盜犯
    行，犯意個別，應予分論併罰；被告癸○○前後九次竊盜犯
    行，犯意個別，應予分論併罰。另被告己○○、癸○○均有
    如犯罪事實欄所載之前科，有刑案資料查註紀錄表及被告前
    案紀錄表在卷足參，被告己○○於五年內故意再犯有期徒刑
    以上刑之八罪，及被告癸○○於五年內故意再犯有期徒刑以
    上刑之九罪，均為累犯，應依法加重其刑。本院審酌被告二
    人之前科素行、所竊得財物之價值、所生之危害程度、被告
    己○○坦承犯行、被告癸○○否認犯行之犯後態度等一切情
    狀，分別量處如主文所示之刑，並分別定其應執行之刑。
據上論斷，應依刑事訴訟法第299條第1項前段，刑法第28條、第
320條第1項、第47條第1項、第51條第5款，刑法施行法第1條之1
，判決如主文。
本案經檢察官陳茂榮到庭執行職務
中    華    民    國    97    年    3     月    21    日
                        刑事第三庭    法  官  吳俊螢
以上正本證明與原本無異。
如不服本判決，應於判決送達後10日內，向本院提出上訴書狀，
上訴書狀應「敘述具體上訴理由」，並按他造當事人之人數附繕
本。「切勿逕送上級法院」。
告訴人或被害人對於判決如有不服具備理由請求檢察官上訴者，
其上訴期間之計算係以檢察官收受判決正本之日期為準。
中    華    民    國    97    年    3     月    21    日
                                      書記官  林怡吟
附錄本案論罪科刑法條全文：
中華民國刑法第320條第1項
（普通竊盜罪、竊佔罪）
意圖為自己或第三人不法之所有，而竊取他人之動產者，為竊盜
罪，處 5 年以下有期徒刑、拘役或 5 百元以下罰金。


司法院資訊處製作；財團法人民間司法改革基金會備份。
